臺灣臺南地方法院刑事判決　　　　　　94年度交簡上字第24號
　　上　訴　人　臺灣臺南地方法院檢察署檢察官
　　被　　　告　甲○○
上列上訴人因被告公共危險案件，不服本院94年度交簡字第268
號中華民國94年2月17日第一審判決（聲請案號：94年度撤緩字
第15號），提起上訴，本院管轄之第二審合議庭合議改行簡式審
判程序，判決如下：
    主  文
上訴駁回。
    事  實
一、甲○○於民國（下同）93年8月5日18時許，在屏東市飲用啤
    酒後，已不能安全駕駛動力交通工具，詎仍不顧大眾行車之
    公共安全，於翌（6）日凌晨1、2時許，酒後駕駛車牌號碼
    4293─ＧＱ號自用小客車，自屏東往新竹行駛。嗣於同月6
    日上午6時17分許，行經國道三號高速公路312公里北向路段
    （臺南縣白河鎮）時，因車速低於最低速限，為警攔查，發
    現被告酒味甚濃，而以酒精檢測器檢測，測試其飲酒後呼氣
    之酒精濃度竟高達每公升0.64毫克，始知前情。
二、案經內政部警政署國道公路警察局第八警察隊報請臺灣臺南
    地方法院檢察署檢察官偵查後聲請以簡易判決處刑。
    理  由
一、上開事實，業據被告甲○○迭於警詢時、偵查中坦認不諱，
    並於本院審理時當庭為認罪之表示（見本院94年4月13日審
    理筆錄）。此外，並有酒精測定紀錄表（吐氣後之酒精濃度
    高達每公升0.64毫克）、刑法第一百八十五條之三測試觀察
    紀錄表（其上記載：被告駕駛過程，因低速行駛，顯然無法
    正常駕駛，其於測試或迅問過程，有語無倫次、含糊不清或
    意識模糊，注意力無法集中等情事）各1份附卷足稽。本件
    事證已臻明確，被告自白核與事實相符，堪予採信，其上揭
    酒後不能安全駕車之犯行已足認定，應依法論科。
二、原審以被告罪證明確，而依刑事訴訟法第449條第1項前段、
    第454條第2項，刑法第185條之3、第42條第2項，罰金罰鍰
    提高標準條例第2條之規定，量處如原判決主文所示之刑，
    本院經核原判決認事用法，尚無不合，量刑亦稱妥適。而檢
    察官上訴意旨雖以：原審判處被告罰金（銀元）10000元，
    固非無見。惟被告於偵查中表明願意於緩起訴處分確定之日
    起2個月內捐款新臺幣（下同）30000元至「中華民國紅十字
    會臺南縣支會」，而獲緩起訴處分，期間為1年；詎被告違
    反其基於自由意願所承擔之責任，未於履行緩起訴處分所諭
    知之2個月期間內，向前開公益團體支付30000元之條件，顯
    然檢察官給予緩起訴之目的，並不能使其知所警惕、改過遷
    善，達到個別預防之目的；其漠視法紀、毫無反省之情，足
    見犯罪後之態度不佳，詎原審只以前揭事由，審核起訴被告
    公共危險罪刑之合法要件，全然未以此作為量刑之參考，僅
    諭知被告罰金1萬元，經換算為新臺幣，與原緩起訴所附條
    件之金額相同，量刑顯然過輕，一則難昭炯戒，二則不足以
    使緩起訴處分達到減少訟源之目的，反而徒增緩起訴處分所
    耗諸多程序之浪費，爰請從重科以罰金20000元，以昭炯戒
    ，故請將原判決撤銷，更為適當合法之判決等語。惟按刑之
    量定，為求個案裁判之妥當性，故法律賦予法院裁量權，而
    此項裁量權之行使，應依刑法第57條之規定，審酌行為人及
    其行為等一切情狀，為整體之評價，使罪刑均衡，輕重得宜
    ，並非漫無標準；又量刑之輕重，既屬法院自由裁量之職權
    ，如量刑未逾越法定之刑度，又非濫用其自由裁量之權限，
    即難指為違法。而檢察官聲請簡易判決處刑時請求之量刑刑
    度或所為緩起訴處分之條件，固為法院量刑時之參考之一，
    但並不能因此而拘束法院自由裁量之權限，法院仍應就個案
    具體情形逐一斟酌後予以量刑，而非先以檢察官所為前開緩
    起訴處分之刑度為基礎後，再斟酌被告對緩起訴處分之履行
    情形而為量刑，否則豈非有悖罪刑相當之原則，檢察官依此
    上訴，容有誤會。又本件被告於本院審理時，曾一再表示後
    悔，其稱：伊知道（未履行緩起訴處分之條件）係自己的錯
    ，因為自己有病又無工作，才無法給付30000元等語，則檢
    察官前開所為之緩起訴處分，實已然達到使被告反省所為，
    進而改過遷善之個別預防美意，附此說明。揆諸前揭說明，
    本院認原審認事用法，經核尚無違誤，量刑亦屬妥適。公訴
    人提起上訴，指摘原判決顯屬輕縱乙情，為無理由，上訴應
    予駁回。
據上論結，依刑事訴訟法第455條之1第1項、第3項、第364條、
第273條之1第1項、第368條，判決如主文。
中　　華　　民　　國    94    年     4    月    27    日
 　　　　　    　　刑事第十二庭 審判長法　官  謝瑞龍
                                    　法  官  黃翰義
                                      法  官  徐千惠
以上正本證明與原本無異
不得上訴。
　　　　　　　　　　　　      　　　　書記官　李劍龍
中　　華　　民　　國　　94　　年　　4　　 月　　29　　日
附錄本案論罪科刑法條全文
刑法第285條第1項：
因過失傷害人者，處6月以下有期徒刑，拘役或500元以下罰金，
致重傷者，處1年以下有期徒刑，拘役或500元以下罰金。
